臺灣嘉義地方法院刑事判決
109年度易字第716號
公  訴  人  臺灣嘉義地方檢察署檢察官
被      告  陳碧昭


上列被告因恐嚇危害安全等案件，經檢察官提起公訴（109年度
偵字第9475號），本院判決如下：
    主  文
陳碧昭無罪。
    理  由
一、公訴意旨略以：被告陳碧昭與告訴人陳國修係鄰居關係，雙
    方因土地糾紛素有嫌隙，被告竟基於公然侮辱之犯意，於民
    國109年7月30日前幾日某時，在不特定人得共見共聞之嘉義
    縣○○鄉○○段00000地號土地之「福德廟」旁道路上，公然以
    「陳國修鴨霸，又想要侵占土地」、「你那麼鴨霸」等語辱
    罵告訴人，足以貶損告訴人之人格尊嚴與社會評價。被告另
    基於恐嚇之犯意，於109年7月30日9時許，在上開「福德廟
    」旁道路上，隔著籬笆，對廟內之告訴人大聲叫喊「叫你出
    來，你不出來」等語，且朝告訴人所在方向丟擲石塊3次（
    未丟中），使告訴人心生畏懼，致生危害於生命、身體安全
    。因此認被告分別涉犯刑法第309條第1項之公然侮辱、刑法
    第305條之恐嚇危害安全等罪嫌。
二、檢察官對於起訴之犯罪事實，應負提出證據及說服之實質舉
    證責任。倘其所提出之證據，不足為被告有罪之積極證明，
    或其指出證明之方法，無法說服法院以形成被告有罪之心證
    者，應貫徹無罪推定原則，刑事妥速審判法第6條定有明文
    。又被害人、告訴人係以使被告受刑事訴追為目的，是其陳
    述是否與事實相符，仍應調查其他證據以資審認（最高法院
    52年台上字第1300號判決意旨參照），亦即除告訴人之證述
    外，亦應有其他客觀之補強證據，足使一般人對其陳述無合
    理之懷疑存在，而得確信其為真實。
三、公訴人認被告涉犯上開2罪嫌，無非係以被告之供述、告訴
    人之指述、證人陳富美之證述等為其論據。
四、被告矢口否認有何上揭犯行，辯稱：109年7月30日那天，我
    都在太保市的田裡工作，等通路商跟我買玉米，不在福德廟
    那邊。於109年7月間，我也沒有在上開地點跟被告發生爭執
    ，沒有罵他跟丟他石頭等語。
五、本院之判斷：㈠
　㈠告訴人自警詢以還，均一致證言被告於109年7月30日在上揭
    地點對其辱罵「陳國修鴨霸，又想要侵占土地」、「你那麼
    鴨霸」，以及恫稱「叫你出來，你不出來」，並朝其所在方
    向丟擲石塊，這是同一天發生的等語（警卷5至7頁、核交卷
    9至10頁、本院卷123至124頁），於警詢時亦針對上情對被
    告提出告訴。檢察官偵查後，也以被告有為上揭言語、行為
    而提起公訴，自應認本案檢察官起訴之2罪均經被告合法提
    出告訴，不因檢察官偵查中參酌證人陳富美之其中1次證詞
    ，認告訴人記憶錯誤，而將被告涉及公然侮辱、恐嚇之2罪
    以不同但接近之犯罪日期分別起訴而受影響，合先敘明。
　㈡告訴人到庭證稱：被告於109年7月30日9時許對我為上揭辱罵
    、恐嚇言詞及朝我丟擲石塊後，我就用0000-000XXX號（詳
    卷）手機打電話報警，過了約10分鐘，警察、公所人員、鄉
    民代表、村長等人都有來到現場進行溝通。溝通完後，被告
    及其他人員才都離開等語（本院卷124至125頁）。惟查，被
    告持用之上開手機門號，於109年7月30日上午並無發話紀錄
    之事實，有卷附之中華電信股份有限公司通聯紀錄查詢系統
    查詢結果1紙在卷可憑（本院卷143頁）。又本案之「福德廟
    」係嘉義縣警察局朴子分局轄區，據該局函覆本院稱：嘉義
    縣○○鄉○○段00000地號土地之福德廟（臨近鳳山宮），於109
    年7月30日未有民眾報案紀錄，僅於109年7月14日有民眾陳
    國修報稱之糾紛案件等語，此有該局110年4月19日嘉朴警偵
    字第110007820號函在卷可佐（本院卷171頁）。另嘉義縣六
    腳鄉公所亦函覆稱雖曾派員至上址進行土地會勘，但乃係配
    合人民陳情，始前赴現地與會了解，故無會勘紀錄與簽到名
    單，無法確定前往之日期等語，有該所110年3月18日鄉建字
    第1100003076號函附卷可考（本院卷149至150頁）。由上可
    知，依卷內其他客觀證據，實難認警方、鄉公所人員有於10
    9年7月30日上午前往上揭地點協助解決告訴人與被告間之糾
    紛，則告訴人證稱遭被告公然侮辱、恐嚇之日期係109年7月
    30日等證詞，即非無瑕疵可指。從而，被告辯稱於109年7月
    30日上午都在太保市的田裡工作，不在告訴人所指之案發現
    場等語，亦顯非虛妄。㈢
　㈢告訴人雖未於109年7月30日向警方報案，但依上揭嘉義縣警
    察局朴子分局之函文顯示，其確實曾因與鄰居發生糾紛而於
    109年7月14日打電話報警。又證人即到場處理之警員郭昕豪
    到庭證言：109年7月10幾日時，告訴人有打電話向所內報案
    ，我跟1個同事抵達現場後，只有告訴人跟一個打掃人員在
    現場，沒有看到被告。之後告訴人跟陳熊太也有糾紛，這是
    不同天，被告後來有到現場。第1次我前往現場處理時，沒
    有看到地政人員、村長或鄉民代表。第2次處理告訴人與陳
    熊太間之糾紛時，有看到村長、地政人員等語（本院卷194
    至197頁）。由上述可知，告訴人應係於109年7月14日與被
    告發生爭執後打電話報案，然依證人郭昕豪所述，當日趕抵
    現場後，並未看到被告、村長、地政人員，只有在另1日處
    理告訴人與陳熊太間之爭執時，有在現場看到上揭人員。因
    此，告訴人指證歷歷其遭被告辱罵、恐嚇、丟擲石頭而報警
    處理後，警方、村長、地政人員等人均在現場調停的那1日
    ，亦顯非109年7月14日。㈣
　㈣參酌證人陳富美到庭結稱：被告朝告訴人丟東西那1天，除了
    我、被告、告訴人外，還有告訴人所僱之「挖土機」、被告
    弟弟（按：即陳熊太）、村長、代表等人在場等語（本院卷
    119至121頁）。由此可見，證人陳富美雖證稱曾看到被告朝
    告訴人丟東西，而似與告訴人指述之情節相符，然其所述之
    在場人員，實與證人郭昕豪證述前往處理告訴人與陳熊太間
    紛爭時之現場人員等證詞較為相近。加以告訴人供稱係於10
    9年8月5日才請挖土機前至現場整地等語（本院卷127頁），
    以及臺灣嘉義地方檢察署檢察官109年度偵字第9476號不起
    訴處分書亦記載告訴人與陳熊太於109年8月5日發生糾紛那
    天，現場有挖土機在施工各節（本院卷85至86頁），可知證
    人陳富美上揭不利於被告之證言，乃係指109年8月5日所發
    生之事，亦非109年7月14日。㈤
　㈤綜上所述，依卷附告訴人之手機通聯紀錄、嘉義縣警察局朴
    子分局、嘉義縣六腳鄉公所之函覆內容，實難認定告訴人有
    於109年7月30日與被告發生爭執後而報警之情形。告訴人指
    述遭被告公然侮辱、恐嚇之確切日期，恐有記憶上之錯誤。
    又互核告訴人證述報案後情節，以及證人郭昕豪、陳富美之
    證詞，亦無從認定告訴人指述之案發日期確係於109年7月間
    。從而，本院認依公訴人所提出之證據，被告是否確有於10
    9年7月30日前數日或109年7月30日對告訴人為公然侮辱、恐
    嚇之行為，尚屬有疑，依罪證有疑，利於被告原則，依法自
    應對被告為無罪之諭知。
據上論斷，應依刑事訴訟法第301條第1項前段，判決如主文。
本案經檢察官邱朝智提起公訴、檢察官陳志川到庭執行職務
中　　華　　民　　國　　110 　年　　6 　　月　　24　　日
                  刑事第三庭    法　官　張佐榕
以上正本證明與原本無異。
如不服本判決，應於判決送達後20日內向本院提出上訴狀（應附
繕本）。告訴人或被害人如對於本判決不服者，應具備理由請求
檢察官上訴，其上訴期間之計算係以檢察官收受判決正本之日期
為準。
中　　華　　民　　國　　110 　年　　6 　　月　　24　　日
                                書記官　連彩婷